【裁判字號】    91,交易,743
【裁判日期】    920130
【裁判案由】    公共危險
【裁判全文】
臺灣高雄地方法院刑事判決                        九十一年度交易字第七四三號
    公  訴  人  臺灣高雄地方法院檢察署檢察官
    被      告  乙○○  男  四.
右列被告因公共危險案件，經檢察官提起公訴（九十一年度偵字第二四三七七號），
本院判決如左：
    主  文
乙○○服用酒類，不能安全駕駛動力交通工具而駕駛，累犯，處有期徒刑陸月，如易
科罰金，以參佰元折算壹日。
    事  實
一、乙○○前曾於民國八十六年間因違反能源管理法案件，經本院判處有期徒刑四月
    ，已於八十七年六月一日易科罰金執行完畢。另於九十一年五月間復因酒後駕車
    之公共危險罪，經本院判處拘役五十九日確定（甫於同年十一月五日執行完畢）
    。竟仍不知悔改，又於九十一年十一月二日零時二十分許，在服用酒類已達不能
    安全駕駛動力交通工具之程度後，仍自高雄縣鳳山市○○○路歡樂撞球場附近，
    駕駛友人甲○○所有車牌號碼Ｆ七—九七四六號自用小客車附載甲○○（因涉嫌
    頂替乙○○而經檢察官簽分偵辦中），欲前往高雄市小港區訪友，後於行經高雄
    縣鳳山市○○路與鳳南路口，因車速過快險些撞及在路口執行臨檢勤務之ＤＭ─
    四八九七號巡邏警車，乙○○未停車即加速駛離，嗣經警員尾隨追捕，於同日零
    時三十六分許，在高雄縣鳳山市○○街涵洞前將其攔獲，經對其施以酒精濃度測
    試，測得呼氣酒精濃度高達每公升０‧九三毫克。
二、案經高雄縣警察局鳳山分局移送臺灣高雄地方法院檢察署檢察官偵查起訴。
    理  由
一、訊據被告乙○○固坦承於右揭時、地，為警攔查測試呼氣酒精濃度達每公升０‧
    九三毫克之事實，但否認有酒後駕車之公共危險犯行，辯稱當時係由甲○○駕駛
    ，非伊駕車云云。然查；
（一）被告一車於高雄縣鳳山市○○街涵洞前為警攔獲時，車上僅被告與友人甲○○
      二人，此為被告所不爭執之事實，而當時自駕駛座下車者為一名男子，車上尚
      有一名女性乘客未下車之情，業據攔檢警員翁順興於偵查中證述明確，又隨後
      到場支援之警員李正雄亦於偵查中證稱：其到場支援時，見被告正對盤查警員
      罵三字經，當時被告站在駕駛座旁，另一名女子站在駕駛座另一側等語（見偵
      查卷第十八、十九頁筆錄），已堪肯認當時駕車之人應為被告，而非甲○○之
      事實，參諸被告為警施以酒精濃度測試過程中，有辱罵警員、拒絕出示證件、
      抗拒酒測、簽名等情狀，亦分據翁順興、李正雄警員證述在卷，被告抗拒酒精
      檢測之舉，正表徵其酒後違規駕車遇警臨檢畏罪之情，另由卷附之臺灣高等法
      院被告全國前案紀錄表及高雄地方法院檢察署刑案資料查註紀錄表顯示，被告
      前於九十一年五月間已曾有酒後駕車之公共危險犯行，經本院判處拘役五十九
      日確定之前案紀錄（甫於同年十一月間執行完畢），由此前科紀錄，亦足以洞
      悉被告再度為警查獲酒醉駕車之相同犯行，因恐遭判處重刑，故而將駕車之人
      推由未飲酒之甲○○承擔（甲○○因涉嫌頂替乙○○，業經檢察官簽分偵辦中
      ），圖以規避刑責之情，亦甚為明瞭，足認當時駕車之人確為被告，洵屬無疑
      。被告所辯不可採信，甲○○於警偵訊陳稱車輛為其所駕駛之供述，應係配合
      被告所為之迴護陳詞，亦不足採為有利被告證明。
（二）又查，被告嗣經測試呼氣酒精濃度高達每公升０‧九三毫克，復有酒精成分測
      試值、測試觀察紀錄表及舉發違反道路交通管理事件通知單等在卷可憑，按人
      飲酒後如其呼氣酒精濃度達於每公升０．七五毫克時，會有思考改變、個性行
      為改變之輕到中度中毒症狀，此有行政院國軍退除役官兵輔導委員會臺北榮民
      總醫院民國八十八年八月五日（八八）北總內字第二六八六八號函文附卷可參
      ；另依醫學實驗證明所得經驗法則，駕駛人酒後吐氣酒精濃度達每公升０．八
      五毫克以上時，其肇事比率比一般未飲酒時高出五十倍，亦有學者蔡志中所著
      之「對飲酒不能安全駕駛之執法研究」相關文獻可供參考（見司法院第四十六
      期業務研究會講義）。故被告酒後駕車經警追捕攔獲測試其呼氣酒精濃度達每
      公升０．九三亳克，依前述醫學臨床實證，其肇事率已較之一般高未飲酒時高
      出五十倍，參酌其臨檢前，行經高雄縣鳳山市○○路與鳳南路口，因車速過快
      險些撞及執行勤務之巡邏警車，為警攔檢時猶口出髒話辱罵警員、多話等情狀
      ，除據翁順興、李正雄警員二人於偵查中證述此情，並有警員職務報告書、測
      試觀察紀錄表載明可相佐證，足認被告飲酒後已至駕駛技巧障礙，視覺及行為
      反應能力減低，而達不能安全駕駛動力交通工具狀態無疑，其公共危險犯行，
      事證已臻明確，洵堪認定。
二、核被告所為，係犯刑法第一百八十五條之三之服用酒類不能安全駕駛動力交通工
    具而駕駛罪。查被告前曾於八十六年間因違反能源管理法案件，經本院判處有期
    徒刑四月，已於八十七年六月一日易科罰金執行完畢等前科紀錄，除據被告供陳
    在卷，並有臺灣高等法院被告全國前案紀錄表及高雄地方法院檢察署刑案資料查
    註紀錄表在卷足按，其受有期徒刑之執行完畢後，五年以內再犯本件有期徒刑以
    上之罪，為累犯，應依法加重其刑。審酌被告甫因酒醉駕車之公共危險犯行經本
    院判處拘役五十九日，已如前述，竟仍未能戒慎悔改，旋即再犯相同之罪，且為
    警查獲時猶試圖推諉由未飲酒之友人甲○○承擔，圖以卸責，惡性不輕，偵審期
    間亦無悔意，及其酒精測試濃度高達０‧九三毫克，前有上述犯罪前科，素行非
    佳等一切情狀，量處如主文所示之刑，併諭知易科罰金之折算標準，以資警懲。
    公訴人求處有期徒刑七月，稍嫌過重，附此敘明。
據上論斷，應依刑事訴訟法第二百九十九條第一項前段，刑法第一百八十五條之三、
第四十七條、第四十一條第一項前段，罰金罰鍰提高標準條例第二條，判決如主文。
中      華      民      國    九十二    年      一      月     三十     日
                                    臺灣高雄地方法院交通法庭
                                              法  官  陳  淑  卿
右正本證明與原本無異。
如不服本判決，應於判決送達日起十日內，向本院提出上訴狀。
                                              書記官  邱  靜  銘
中      華      民      國    九十二    年      一      月     三十     日
附錄法條：
中華民國刑法第一百八十五條之三
服用毒品、麻醉藥品、酒類或其他相類之物，不能安全駕駛動力交通工具
而駕駛者，處一年以下有期徒刑、拘役或三萬元以下罰金。


司法院資訊處製作；財團法人民間司法改革基金會備份。
